TITLE by Bi
========================================================
```{r golbal_options, include=FALSE}
knitr::opts_chunk$set(message = FALSE,warning = FALSE,echo = FALSE)
```

```{r echo=FALSE, message=FALSE, warning=FALSE, packages}
# 加载你最终使用的所有组件
# 在这个代码块的分析中。

# 注意，在这个代码块中，将参数 "echo" 设为假。
# This prevents the code from displaying in the knitted HTML output.这可以避免代码混入 HTML 输出显示。
# 应当在文件中，对所有代码块设为 echo=FALSE 。
library(ggplot2)
library(dplyr)
library(gridExtra)
library(tidyr)
```
# 单变量分析

```{r echo=FALSE, Load_the_Data}
# 加载数据
setwd('D:\\udacity\\project2')
wine<-read.csv('wineQualityReds.csv',sep = ',')
wine$rating<-ifelse(wine$quality<5,'c',ifelse(wine$quality<7,'b','a'))
str(wine)
```


# 单变量绘图选择
```{r echo=FALSE, message=FALSE, warning=FALSE}
qplot(quality,data=wine)
```

大部分红酒等级集中在5和6，优质酒和劣酒都是少数

```{r}
qplot(fixed.acidity,data=wine)
qplot(volatile.acidity,data=wine)
qplot(citric.acid,data=wine)
```

固定酸，挥发酸和柠檬酸的分布。柠檬酸出现大量零值，柠檬酸是可选配料或者是数据缺失造成。


```{r}
qplot(x=residual.sugar,data=wine)
```

糖含量集中在1-3之间，有较大离散值，与质量曲线区别较大。

```{r}
qplot(x=chlorides,data=wine)
```

氯化物的分布值在0.05-0.12之间，有离散值，与与质量曲线差异较大。

```{r}
p1<-qplot(free.sulfur.dioxide,data=wine)
p2<-qplot(log(free.sulfur.dioxide),data=wine)
grid.arrange(p1,p2,ncol=2)
summary(wine$free.sulfur.dioxide)
```

游离二氧化硫分布有长尾现象，取对数后则呈正态分布。最大数量集中在1.5和3.5之间

```{r}
p1<-qplot(total.sulfur.dioxide,data=wine)
p2<-qplot(log(total.sulfur.dioxide),data=wine)
grid.arrange(p1,p2,ncol=2)
summary(wine$total.sulfur.dioxide)
```

总二氧化硫成分和游离二氧化硫类似，取对数后呈正态分布。

```{r}
qplot(pH,data=wine)
summary(wine$pH)
```

ph值呈正态分布，平均值和中位数都为3.31，最大值为4.01。整体偏酸性。

```{r}
qplot(x=density,data=wine)
```

稠度呈正态分布，可能与质量有关

```{r}
qplot(x=sulphates,data=wine)
```

硫酸盐的分布在0.5~0.8之间，有少量极值。估计和质量没有太大关联。

```{r}
qplot(alcohol,data=wine)
summary(wine$alcohol)
```

酒精含量集中在9-13之间，相差不大。





### 你的数据集结构是什么？

数据包含13个变量和1599个数据项。
样本质量分布等级3-8，数字越大越好。
其他发现：
. 大部分红酒质量集中在等级5-6之间
. 部分红酒柠檬酸含量为0
. 氯化物含量与糖含量分布图有相似点，可能存在关联。


### 你的数据集内感兴趣的主要特性有哪些？

酒的好坏与发酵程度，也就是酒精含量有直接关系，所以酒精含量多少可能是影响质量的关键。


### 你认为数据集内哪些其他特征可以帮助你探索兴趣特点？

含糖量和酸性也可能会影响口感，那么含糖量和含酸量是否会影响其他参数，比如粘稠度和ph值


### 根据数据集内已有变量，你是否创建了任何新变量？

新建变量rating,按质量等级将酒分成3类，小于5分（c类），6-7分（b类），大于7分（a类）.


### 在已经探究的特性中，是否存在任何异常分布？你是否对数据进行一些操作，如清洁、调整或改变数据的形式？如果是，你为什么会这样做？

游离二氧化硫和总二氧化硫出现长尾分布，对x轴取对数后呈正态分布


# 双变量绘图选择

### 各参数与质量的关系程度

```{r}
wine_origin<-select(wine,-starts_with("rating"))
for(i in names(wine_origin)){print(paste(i,cor.test(wine_origin[,i], wine_origin$quality,method='pearson')$estimate))}
```
首先列出所有变量与质量之间的关系，可以看出alcohol，volatile.acidity和sulphates排列前3, 所以就针对这3个变量分析。

### 硫酸盐与质量的关系

```{r echo=FALSE, Bivariate_Plots}
ggplot(aes(factor(quality),sulphates),data = wine)+
  geom_jitter(alpha=0.1)+geom_boxplot(alpha=0.7)
ggplot(aes(quality, sulphates, group=1),data=wine) +
  geom_line(stat='summary',fun.y=mean)+
  ylab('avg(sulphates)')

```

折线图明显的展示了硫酸盐对提升质量有显著帮助，可以看出3类红酒与8类红酒硫酸盐含量的巨大差异。但在箱线图中，这种差异表现的并不明显。在点阵图中，高档酒的硫酸盐含量普遍高于低档，但差异不大。所以结论是硫酸盐与质量有正相关。

### 挥发酸与质量的关系

```{r}
ggplot(aes(factor(quality),volatile.acidity),data=wine)+
  geom_boxplot(alpha = 0.7)+
  geom_jitter(alpha = 0.1)
ggplot(aes(quality, volatile.acidity, group=1),data=wine)+  
  geom_line(stat='summary',fun.y=mean)+ylab('avg(sulphates)')

```

从图中可以看出除了7和8类出现了增长，总的相关趋势是呈负相关。可以理解为质量鉴定是一种主观行为，7类和8类都属于高档类红酒。当参数到达一定程度时，对总体的影响忽略不计。而更多是其他因素的影响

###酒精与质量的关系

```{r}
ggplot(aes(factor(quality),alcohol),data=wine)+geom_boxplot(alpha = 0.7)+
  geom_jitter(alpha=0.1)
ggplot(aes(quality, alcohol, group=1),data=wine) +
  geom_line(stat='summary',fun.y=mean)+ylab('avg(alcohol)')
```

观察这3幅图，点图显示，随着质量的提升，点阵有上移趋势。再看折线图，除了5类红酒外，酒精平均含量与质量总体呈正相关关系。这可能是由于异常值过多导致。所以可以确定，酒精浓度与红酒质量有直接关系。


### 三种酸与pH值的关系

```{r}
cor.test(wine$fixed.acidity,wine$pH,method='pearson')
cor.test(wine$volatile.acidity,wine$pH,method='pearson')
cor.test(wine$citric,wine$pH,method='pearson')
```


```{r}
ggplot(aes(pH, fixed.acidity, group=1),data=wine) +
  geom_line(stat='summary',fun.y=mean)+
  ylab('avg(fixed.acidity)')+geom_smooth()
ggplot(aes(pH, volatile.acidity, group=1),data=wine) + geom_line(stat='summary',fun.y=mean)+
  ylab('avg(volatile.acidity)')+geom_smooth()
ggplot(aes(pH, citric.acid, group=1),data=wine) + geom_line(stat='summary',fun.y=mean)+
  ylab('avg(citric)')+geom_smooth()
```

挥发酸与柠檬酸与pH值呈反比关系，因为酸性越大，pH值越低。但挥发酸却与pH值呈正比关系


# 双变量分析

### 探讨你在这部分探究中观察到的一些关系。这些感兴趣的特性与数据集内其他特性有什么区别？

挥发酸却pH值呈正比关系，按理说酸性越大ph值越低。可能红酒中采用的挥发性酸酸性较弱，低于酸性平均值。

### 你是否观察到主要特性与其他特性之间的有趣关系？

主要特性设为质量。质量与alcohol和sulphates有正相关，与volatile.acidity有负相关。与糖含量的关联最低，与酒精含量关系最高。

### 你发现最强的关系是什么？

酒精浓度与质量的关系。酒精含量直接影响质量。



# 多变量绘图选择

```{r echo=FALSE, Multivariate_Plots}
ggplot(aes(x = pH, y = residual.sugar, color = quality), data = wine)+
  geom_jitter(alpha = 0.5)+scale_y_continuous(breaks = seq(1,12,1))
ggplot(aes(x = fixed.acidity, y = volatile.acidity, color = pH), data = wine)+
  geom_jitter(alpha = 0.2)
ggplot(aes(x = fixed.acidity, y = citric.acid, color = pH), data = wine)+
  geom_jitter(alpha = 0.3)
ggplot(aes(x=alcohol,y=volatile.acidity,color = factor(quality)),data=wine)+
  geom_point(alpha=0.5)+scale_color_brewer(palette = "Blues")
```



# 多变量分析

###  探讨你在这部分探究中观察到的一些关系。通过观察感兴趣的特性，是否存在相互促进的特性？

糖和pH值没有可见的影响，事实上这2个值表现的非常集中，糖分大部分在1-3之间，而pH值在3-3.5之间。猜测在酿造过程中，这2个值是可控的。

酒精和挥发酸对质量都有明显作用，3-4类酒的挥发酸含量明显高于其他几类，同时酒精含量也比其他低，坐标点聚集在左上方，而7-8类则有着高酒精和低挥发酸，多数在右下。


### 这些特性之间是否存在有趣或惊人的联系呢？

1. pH值和糖对质量影响不大。
2. 固定酸在pH值中起主要作用。是调节酸性的主要成分。

### 选项：你是否创建过数据集的任何模型？讨论你模型的优缺点。

------

# 定稿图与总结

### 绘图一
```{r echo=FALSE, Plot_One}
qplot(quality,data=wine,xlab = 'quality',ylab='count',main='quality')
```

### 描述一
样本中3～4类（劣质）和7～8类酒（优质）都是少数，5～6类酒占多数量。相比之下，优质酒的数量还是要多于劣质酒。说明这批酒的质量较好。


### 绘图二
```{r echo=FALSE, Plot_Two}
ggplot(aes(factor(quality),alcohol,fill = rating),data=wine)+
  geom_boxplot(alpha = 0.7)+
  geom_jitter(alpha=0.1)+scale_fill_brewer(palette = "Blues")+xlab('quality')+ylab('alcohol')+
  ggtitle('alcohol vs quality')
```

### 描述二
酒精浓度对酒品质有影响，但这种影响在高档酒上表现的比较突出。而在中低端酒上，则不怎么明显。

### 绘图三
```{r echo=FALSE, Plot_Three}
ggplot(aes(x=alcohol,y=volatile.acidity,color = factor(quality)),data=wine)+
  geom_point()+
  geom_smooth(method = "lm", se = FALSE,size=1)+
  scale_color_brewer(palette = "Blues")+
  ggtitle("rating VS alcohol VS volatile.acidity")+
  ylim(0.2, 1.0)
```

### 描述三

去掉离散值后，将酒精和挥发酸组合起来查看对质量的影响.在酒精含量较低的状态下，挥发酸含量越低等级越高，但随着酒精含量的上升，挥发酸的因素变得不再重要。所以结论是低质酒减少挥发酸能改善质量，而要成为优质，必须保证酒精含量。

------

# 反思
红酒数据集包括12个变量，1599瓶红酒的信息。
单变量分析时，对各变量都进行了探索。对数据的分布有一个简单的了解。
后来双变量分析后，找出了与品质相关性最大的3个参数，经过逐一分析后找出了基本关系，并确认了酒精含量是最大的影响参数。
最后多变量分析时，彻底排除了酸度和糖份的影响。而将酒精和固定酸列为首要因素。
在项目开始前，主观上认为糖分、稠度和酒精是决定性的因素。但在分析后认识到糖分和稠度其实关系不大。所以主观结论往往与事实差距很大，考虑问题还是要多一个维度，会更加的客观，发现真相。

提议：
可以加入酒的生产过程中的一些数据，比如产地，发酵情况和存放时间。这样综合起来就能对酒内成分的产生原因，比如酒精浓度有更深入的分析。

